# 提问票据贴现利息可否入待摊费用，分几个月摊销？

提问人：yhzhuwei 时间：2013-02-28 21:29:08
被审计单位5000w票据贴现（无息银行承兑汇票），贴现息180w，企业按 6 个月分摊，票据贴现日为 9 月，到期日为次年 3 月，企业按 6 月摊销此费用，是否合理？是否应该当月全部进入费用？

回答人：chenyiwei
区分两种情况处理： 1 、贴现时终止确认相关应收票据的，则该差额属于金融资产终止确认损益。按照《企业会计准则第 23 号——金融资产转移》第十二条规定，应一次性计入损益。 2 、贴现时未终止确认应收票据，而确认短期借款的，则该差额属于金融负债初始确认时的折价，应在金融负债存续期间内摊销，确认为各期的利息支出。

提问人：tzcpa011 时间：2013-12-10 11:20:14
陈老师， 第 2 项进行摊销是否和《财会[2004]3号财政部关于印发《关于执行＜企业会计制度＞和相关会计准则有关问题解答(四)》的通知》中第六条“与所贴现应收债权有关的风险和报酬并未转移，应收债权可能产生的风险仍由申请贴现的企业承担，属于以应收债权为质押取得的借款，申请贴现的企业应按照以应收债权为质押取得借款的规定进行会计处理。企业以应收债权取得质押借款时，按照实际收到的款项，借记“银行存款”科目，按实际支付的手续费，借记“财务费用”科目，按银行贷款本金，贷记“短期借款”等科目。
”矛盾？是否金融资产准则出台后 3 号文中相应规定已失效？ 如不矛盾，未分摊的利息在报表科目中如何列示？
1 ，短期借款--应计利息/利息调整 2 ，预付账款--待摊费用 （此时附注披露款项性质如何披露） 3 ，其他流动资产 （此时附注披露性质如何披露）

回答人：chenyiwei
财会[2004]3号属于企业会计制度体系下的文件，已经执行新准则的企业不能同时执行这个文件。

提问人：山野孤鹜 时间：2014-05-14 12:07:40
请教陈版主，A企业向银行借款，但银行给的是承兑汇票，企业拿着承兑汇票马上就贴现了。这种情况下是列报时是否应当将取得的票据价款确认为短期借款，实际取得的银行存款与确认的短期借款之间的差异即贴现费在 6 个月内摊销。 如果不能确认为短期借款，那么票据贴现费是否能在 6 各月内摊销？

回答人：chenyiwei
可以这样理解，短期借款的初始计量金额是贴现后实际得到的款项净额，与到期还本付息额之间的差额在票据存续期间逐期确认为利息支出。

提问人：kevingx2012 时间：2015-06-07 22:34:55
都是权责发生制，为什么不能适用？我就不明白了

回答人：chenyiwei
准则体系不一致。执行新准则的企业不能同时执行原制度体系下的文件。